【裁判字號】    94,訴,770
【裁判日期】    950417
【裁判案由】    違反毒品危害防制條例
【裁判全文】
臺灣新竹地方法院刑事判決               94年度訴字第770號
公  訴  人  臺灣新竹地方法院檢察署檢察官
被      告  甲○○
                    （現於臺灣桃園女子監獄執行中）
上列被告因違反毒品危害防制條例案件，經檢察官提起公訴（九
十四年度毒偵字第一七七０號），本院依簡式審判程序判決如下
：
    主  文
甲○○施用第一級毒品，處有期徒刑壹年肆月。
    事  實
一、甲○○有違反麻醉藥品管理條例、肅清煙毒條例等前科，最
    近一次因違反毒品危害防制條例案件，經本院於九十四年四
    月十八日以九十三年訴字第一五八號判決判處應執行有期徒
    刑一年確定（未構成累犯）。
二、其前因施用毒品案件，經本院以八十九年度毒聲字第二六八
    七號裁定送觀察、勒戒後，認有繼續施用毒品傾向，復經本
    院以九十年度毒聲字第三０五號裁定，送臺灣桃園女子戒治
    所強制戒治，其後再經本院以九十年度毒聲字第一二三０號
    裁定停止戒治，所餘戒治期間付保護管束，並於九十年八月
    二十二日出戒治所，嗣於九十一年二月十八日強制戒治期滿
    未經撤銷，視為執行完畢，臺灣新竹地方法院檢察署檢察官
    於九十一年三月十一日以九十一年度戒毒偵字第四０號為不
    起訴處分確定。
三、詎甲○○竟於上開強制戒治程序執行完畢後五年內，復基於
    施用第二級毒品安非他命之概括犯意，於前開判決宣判日翌
    日即九十四年四月十九日某時起至同年七月二十日晚間某時
    止，在新竹縣竹東鎮友人住處等地，以將安非他命置於吸食
    器內，其下以火燒烤，吸食其煙霧之方式，連續非法施用第
    二級毒品安非他命多次。另基於施用第一級毒品海洛因之犯
    意並承前施用第二級毒品安非他命之概括犯意，於九十四年
    七月十九日晚間某時，在不詳處所，同時將海洛因及安非他
    命一同置於吸食器內，其下以火燒烤，吸食其煙霧之方式，
    非法施用第一級毒品海洛因及第二級毒品安非他命一次，嗣
    於九十四年七月二十日為警另案拘提到案後，因其為毒品列
    管人口，經警採集其尿液送驗結果，因呈嗎啡類及甲基安非
    他命類毒品陽性反應，而悉上情。
四、案經新竹縣警察局竹東分局報告臺灣新竹地方法院檢察署檢
    察官偵查起訴。
    理  由
一、本件被告甲○○所犯施用第一級毒品、第二級毒品之罪，均
    非死刑、無期徒刑、最輕本刑為三年以上有期徒刑之罪，或
    高等法院管轄第一審案件，被告於本院準備程序進行中，就
    被訴事實為有罪之陳述，經本院合議庭認合於刑事訴訟法第
    二百七十三條之一第一項之規定，裁定進行簡式審判程序，
    合先敘明。
二、訊據被告甲○○對於上開事實均坦承不諱，且被告於九十四
    年七月二十日十時五十八分許親自採集之尿液經送檢驗結果
    呈嗎啡（海洛因人體代謝物）及甲基安非他命陽性反應一節
    ，有採尿室毒品人口到場採尿名冊、臺灣檢驗科技股份有限
    公司九十四年八月八日出具之濫用藥物尿液檢驗報告各一紙
    在卷為憑（見偵查卷第八、九頁）。次按「甲基安非他命經
    口服投與後約百分之七十於二十四小時內自尿液中排出，約
    百分之九十於九十六小時內自尿液中排出，..... 甲基安非
    他命之檢出與其投與方式、投與量、個人體質、採尿時間及
    檢測儀器之精密度等諸多因素有關，因此僅憑尿液中呈安非
    他命陽性反應，並無法確實推算吸食時間距採集時間之長短
    ，惟依上述資料推斷，最長不可能超過四日」；而「海洛因
    經注射入人體後，約百分之八十於二十四小時內自尿中排出
    ，一般而言，尿液中能否驗出嗎啡陽性反應，與其投與量、
    投與途徑、採尿時間、個人體質及檢驗方法之靈敏度有關，
    國外曾有文獻報導注射六毫克之海洛因鹽酸鹽，其代謝物嗎
    啡之平均可檢出時限約為二十六小時。」，此有行政院衛生
    署藥物食品檢驗局（八一）藥檢壹字第００一一五六、八一
    一四八八五號函各一紙附卷可按。是依上開說明，足認被告
    自白符合事實，堪以採信，本件事證明確，被告上開犯行均
    洵堪認定。
三、再者，被告有事實欄所載強制戒治執行完畢釋放之執行紀錄
    ，有刑案資料查註紀錄表、全國施用毒品案件紀錄表、受觀
    察勒戒人毒品及前科紀錄簡列表、九十一年度戒毒偵字第四
    ０號不起訴處分書、法務部全國檢察官線上查詢刑案人犯在
    監所最新資料報表、臺灣高等法院被告全國前案紀錄表等在
    卷可參（附於前開偵查卷內及本院卷），是被告本件係在強
    制戒治執行完畢釋放後五年內再犯施用毒品罪，所為應依法
    論罪科刑。
四、論罪科刑：
（一）罪名：查海洛因、安非他命分別為毒品危害防制條例第二
      條第一項第一款、第二款所稱之第一級、第二級毒品，均
      不得持有及施用，被告甲○○竟持以施用，核其所為，係
      犯同條例第十條第一項之施用第一級毒品罪及同條第二項
      之施用第二級毒品罪。
（二）吸收關係：其施用前持有第一級毒品海洛因、第二級毒品
      安非他命之低度行為，應分別為施用之高度行為所吸收，
      均不另論罪。
（三）連續犯：其先後多次施用第二級毒品安非他命之行為，時
      間緊接，所犯罪名相同，顯係出於概括之犯意為之，應依
      刑法第五十六條連續犯之規定以一施用第二級毒品罪，並
      加重其刑。
（四）想像競合犯：被告同時將海洛因與安非他命二種毒品混合
      施用，為一行為觸犯施用第一級毒品及第二級毒品二罪名
      ，係想像競合犯，應依刑法第五十五條前段之規定，應從
      一重之施用第一級毒品罪處斷，公訴人認被告係分別觸犯
      施用第一級毒品及第二級毒品二罪，尚有誤會。
（五）量刑：爰審酌被告前曾因施用毒品經執行完畢（未構成累
      犯），已因施用毒品執行觀察勒戒、強制戒治，卻不知悔
      改，且於違反毒品危害防制條例前案判決後翌日，即復行
      施用毒品，顯然自制力薄弱，惟念其所為係戕害自身身心
      健康，犯罪手段、情節及所生危害均尚非重大，參以其犯
      罪後坦承犯行等一切情狀，量處如主文所示之刑，以資懲
      儆。
五、適用之法律：
（一）刑事訴訟法第二百七十三條之一第一項、第二百九十九條
      第一項前段。
（二）毒品危害防制條例第十條第一項、第二項。
（三）刑法第十一條前段、第五十六條、第五十五條。
本案經檢察官林忠義到庭執行職務。
中    華    民    國    95    年    4     月    17    日
                  刑事第五庭法  官  楊麗文
以上正本證明與原本無異。
如不服本判決，應於判決送達後十日內向本院提出上訴狀（應附
繕本），上訴於臺灣高等法院。
中    華    民    國    95    年    4     月    17    日
                            書記官  蕭惠婷
附錄本案論罪科刑法條：
毒品危害防制條例第10條：
施用第一級毒品者，處六月以上五年以下有期徒刑。
施用第二級毒品者，處三年以下有期徒刑。


司法院資訊處製作；財團法人民間司法改革基金會備份。
